臺灣板橋地方法院刑事判決　　　　　　　94年度訴字第1206號
公　訴　人　臺灣板橋地方法院檢察署檢察官
被　　　告　甲○○
上列被告因違反毒品危害防制條例案件，經檢察官提起公訴（94
年度毒偵字第2488、2862號、94年度核退毒偵字第838號），及
移送併案審理（94年度核退毒偵字第1119號），被告於準備程序
進行中就被訴事實為有罪之陳述，經告知簡式審判程序之旨，並
聽取當事人之意見後，本院裁定由受命法官獨任進行簡式審判程
序，判決如下：
        主  文
甲○○連續施用第一級毒品，累犯，處有期徒刑拾月，扣案如附
表編號一、三、四所示之第一級毒品海洛因均沒收銷燬，及如附
表編號三所示之注射針筒壹支沒收；又連續施用第二級毒品，累
犯，處有期徒刑陸月，扣案如附表編號一至四所示之第二級毒品
安非他命均沒收銷燬，及附表編號二所示之安非他命吸食器壹個
、編號三所示之玻璃球貳顆均沒收。應執行有期徒刑壹年貳月，
扣案如附表編號一、三、四所示之第一級毒品海洛因、編號一至
四所示之第二級毒品安非他命均沒收銷燬，及如附表編號二所示
之安非他命吸食器壹個、編號三所示之注射針筒壹支、玻璃球貳
顆均沒收。
        事實及理由
一、犯罪事實：
    甲○○前於民國八十八年間因施用毒品案件，經本院以八十
    八年度毒聲字第一二０二號裁定送觀察、勒戒後，認無繼續
    施用毒品之傾向，由臺灣板橋地方法院檢察署檢察官於八十
    八年三月十二日以八十八年度偵字第五０九Ｏ號不起訴處分
    確定；復因施用毒品案件，經本院以八十九年度毒聲字第一
    一五號裁定送觀察、勒戒後，認有繼續施用毒品之傾向，由
    臺灣板橋地方法院檢察署檢察官於八十九年二月一日以八十
    九年度毒偵字第三五五號起訴，經本院以八十九年度重簡字
    第三九四號判決處有期徒刑六月，並經檢察官聲請由本院以
    八十九年度毒聲字第四六七號裁定令入戒治處所施以強制戒
    治，嗣因戒治所認無繼續戒治之必要，由檢察官聲請本院以
    八十九年度毒聲字第三八三八號裁定停止戒治所餘戒治期間
    付保護管束，惟其於保護管束期間因違反保護管束應遵守事
    項情節重大，經檢察官聲請本院以九十年度毒聲字第四四六
    號裁定撤銷停止戒治令入戒治處所施以強制戒治，於九十年
    九月四日戒治執行完畢出監，並經檢察官以九十年度毒偵字
    第五二四號提起公訴，由本院以九十一年度重簡字第六九六
    號判決判處有期徒刑六月確定，於九十一年十月十八日執行
    完畢。詎其仍不知悔改，明知海洛因及安非他命係毒品危害
    防制條例所明定之第一級、第二級毒品，不得施用及持有，
    竟分別基於施用第一級毒品海洛因、第二級安非他命之概括
    犯意，於九十四年一月十五日及自同年二月初某日起至同年
    五月十七日止，在臺北縣五股鄉○○路三二巷八弄十四號，
    分別連續施用第一級毒品海洛因及第二級毒品安非他命各多
    次，並先後於如附表所示之時間、地點為警查獲，並扣得如
    附表所示之物。
二、證據名稱：
    (1)被告甲○○於本院審理時之自白、(2)臺北市政府警察局中
    山分局查獲涉嫌毒品危害防制條例毒品初步鑑驗報告單、(3)
    臺灣尖端先進生技醫藥股份有限公司濫用藥物檢驗報告、(4)
    臺北市政府警察局北投分局查獲涉嫌毒品危害防制條例案毒
    品初步鑑驗報告單二紙、(5)臺灣檢驗科技股份有公司濫用藥
    物尿液檢驗報告二紙、(6)法務部調查局鑑定通知書、(7)臺灣
    高等法院被告全國前案紀錄表、(8)臺灣板橋地方法院檢察署
    八十八年度偵字第五０九０號不起訴處分書、八十九年度毒
    偵字第三五五號起訴書、九十一年度毒偵字第五二四號聲請
    簡易判決處刑書、(9)本院八十九年度重簡字第三九四號刑事
    判決、九十一年度重簡字第六九六號刑事判決。
三、被告於九十四年一月十五日施用第一級毒品海洛因及第二級
    毒品安非他命犯行雖未據起訴，惟此部分與已起訴之施用第
    一級毒品海洛因及第二級毒品安非他命犯行，有連續犯之裁
    判上一罪關係，自為起訴之效力所及，本院自得併予審理，
    附此敘明。
四、扣案如附表編號一、三、四所示之第一級毒品海洛因、編號
    一至四所示之第二級毒品安非他命，均係查獲之毒品，爰依
    毒品危害防制條例第十八條第一前段之規定，不問屬於犯人
    與否，均沒收銷燬之。扣案如附表編號三所示之注射針筒一
    支，為被告所有而供施用第一級毒品海洛因所用之物；另編
    號二所示之安非他命吸食器一個及編號三所示之玻璃球二顆
    ，為被告所有而供施用第二級毒品安非他命所用之物，均應
    依刑法第三十八條第一項第二款之規定沒收之。至扣案如附
    表編號一所示之電子秤一台、包裝袋四十五個、吸食器一組
    及塑膠匙勺二支，據被告所供非其所有之物，亦非用以施用
    毒品所用之物，自不另為沒收之諭知。
五、應適用之法條：
    依刑事訴訟法第二百九十九條第一項前段、第二百七十三條
    之一第一項、第三百十條之二、第四百五十四條第一項，毒
    品危害防制條例第十條第一項、第二項、第十八條第一項前
    段，刑法第十一條前段、第五十六條、第四十七條、第五十
    一條第五款、第九款，判決如主文。
五、如不服本判決，得自收受送達之翌日起十日內向本院提出上
    訴狀（須附繕本）。
本案經檢察官涂永欽到庭執行職務
中　　華　　民　　國　　94　　年　　9 　　月　　23　　日
                  刑事第十八庭    法　官  李幼妃
以上正本證明與原本無異
如不服本判決應於送達後10日內向本院提出上訴狀
                                  書記官　強梅芳
中　　華　　民　　國　　94　　年　　9 　　月　　30　　日
附表：
┌──┬─────┬───────┬────────────┐
│編號│查獲時間  │查獲地點      │扣案物品                │
├──┼─────┼───────┼────────────┤
│一、│94年1 月15│臺北縣三重市中│(1)第一級毒品海洛因三包（│
│    │日18時許  │正北路315 巷6 │  淨重1.4 公克）；      │
│    │          │弄16號2樓     │(2)第二級毒品安非他命四包│
│    │          │              │  （淨重分別為0.45公克、│
│    │          │              │  0.8 公克、0.3 公克、  │
│    │          │              │  0.4 公克）；          │
│    │          │              │(3)電子秤一台；          │
│    │          │              │(4)包裝袋45個；          │
│    │          │              │(5)吸食器一組；          │
│    │          │              │(6)塑膠匙勺二支。        │
├──┼─────┼───────┼────────────┤
│二、│94年2 月19│臺北縣五股鄉四│(1)第二級毒品安非他命二大│
│    │日19時40分│維路93號3樓   │  包（毛重18.2公克、淨重│
│    │許        │              │  17公克）；            │
│    │          │              │(2)第二級毒品安非他命六小│
│    │          │              │  包（毛重5.8 公克、淨重│
│    │          │              │  5 公克）；            │
│    │          │              │(3)安非他命吸食器一個。  │
├──┼─────┼───────┼────────────┤
│三、│94年4 月27│臺北縣三重市力│(1)第一級毒品海洛因一小包│
│    │日20時15分│行路2 段136 巷│  （毛重0.45公克、淨重  │
│    │許        │36弄18號3樓   │  0.27公克）；          │
│    │          │              │(2)第二級毒品安非他命二小│
│    │          │              │  包（毛重1.00公克、淨重│
│    │          │              │  0.82公克）；          │
│    │          │              │(3)注射針筒一支；        │
│    │          │              │(4)玻璃球二顆。          │
├──┼─────┼───────┼────────────┤
│四、│94年5 月19│臺北縣三重市中│(1)第一級毒品海洛因一包（│
│    │日5 時30分│正北路317 巷與│  毛重0.33公克、淨重0.13│
│    │許        │四維路182 巷口│  公克）；              │
│    │          │              │(2)第二級毒品安非他命二包│
│    │          │              │  （毛重共計3.7 公克、淨│
│    │          │              │  重共計3.3公克）。     │
└──┴─────┴───────┴────────────┘
附錄本案論罪科刑法條全文：
毒品危害防制條例第十條
施用第一級毒品者，處六月以上五年以下有期徒刑。
施用第二級毒品者，處三年以下有期徒刑。
